臺灣雲林地方法院民事裁定
110年度消債更字第40號
聲  請  人
即  債務人  黃秀梅  

上列聲請人因消費者債務清理事件聲請更生，本院裁定如下：
    主  文
更生之聲請駁回。
聲請程序費用由聲請人負擔。
    理  由
一、按聲請更生或清算不合程式或不備其他要件者，法院應以裁
    定駁回之，但其情形可以補正者，法院應定期間先命補正；
    債務人無擔保或無優先權之本金及利息債務總額未逾新臺幣
    （下同）1,200萬元，於法院裁定開始清算程序或宣告破產
    前，得向法院聲請更生，消費者債務清理條例（下稱消債條
    例）第8條、第42條第1項分別定有明文。蓋債務人負債總額
    若過大，其因更生程序而被免責之負債額即相對提高，此對
    債權人造成之不利益過鉅。且負債總額超過一定之數額，益
    可見其債務關係繁雜，亦不適於利用此簡易程序清理債務，
    自有限制其負債總額之必要（消債條例第42條第1項立法理
    由參照）。
二、聲請意旨略以：聲請人黃秀梅因對各債權人所負無擔保及無
    優先權之本金加利息合計為新臺幣（下同）6,538,899元不
    能清償，經向最大債權金融機構(即國泰世華商業銀行股份
    有限公司)請求共同協商債務清償方案而不成立，爰向本院
    聲請更生等語。
三、經查，聲請人主張因有不能清償債務之情事，已向最大債權
    金融機構請求共同協商債務清償方案而不成立一情，已據聲
    請人提出前置協商不成立通知書為憑(見本案卷第63頁)，固
    可信為真實。惟經本院通知全體債權人陳報對聲請人之債權
    金額明細，各債權人所陳報之本金、利息等債權金額（不含
    違約金）即如附表所示，可認債務人積欠之無擔保或無優先
    權之本金及利息等債務總額達19,204,010元，已逾1,200萬
    元，核與消債條例第42條第1項聲請更生程序之要件不符，
    且依其情形並非可以補正，故聲請人聲請更生依法應予以駁
    回。
四、依消債條例第42條第1項、第8條，裁定如主文。
中　　華　　民　　國　　110 　年　　9 　　月　　17　　日
              民事第一庭    法　　　官　廖國勝
上為正本係照原本作成。
如不服本裁定，應於裁定送達後10日內，以書狀向本院提出抗告
，並繳納抗告費新臺幣1,000元。
中　　華　　民　　國　　110 　年　　9 　　月　　17　　日
                            書　記　官　林曉佩
附表：(單位：新臺幣)
債權人 債權人陳報之無擔保或無優先權之本金及利息總額 本案卷頁數 台新國際商業銀行股份有限公司 1,738,857元 第125至126頁 台新資產管理股份有限公司 1,181,966元 第125至126頁 日盛國際商業銀行股份有限公司 356,300元 第129至133頁 遠東國際商業銀行股份有限公司 316,508元 第135頁 金陽信資產管理股份有限公司 1,126,506元 第141至145頁 萬榮行銷股份有限公司 566,383元 第147至151頁 第一金融資產管理股份有限公司 933,509元 第153至165頁 臺灣銀行股份有限公司 187,298元 第189至190頁 國泰世華商業銀行股份有限公司 1,721,431元 第193至221頁 元大商業銀行股份有限公司 911,047元 第223至232頁 中國信託商業銀行股份有限公司 1,034,905元 第243至271頁 長鑫資產管理股份有限公司 2,635,453元 第273至280頁 花旗(台灣)商業銀行股份有限公司 510,758元 第281至285元 良京實業股份有限公司 1,107,727元 第369至375頁 永豐商業銀行股份有限公司 534,560元 第387至400頁 星展(台灣)商業銀行股份有限公司 1,145,679元 第401頁 台北富邦商業銀行股份有限公司 1,104,745元 第403至423頁 仲信資融股份有限公司 680,198元 第425至458頁 富邦資產管理股份有限公司 1,410,180元 第459至483頁 合計 19,204,010元